臺灣高等法院臺中分院刑事判決　　　　　　　　　九十三年度上易字第一五九五號
　　上　訴　人
　　即　被　告　丙○○
右上訴人因竊盜等案件，不服臺灣臺中地方法院中華民國九十三年十一月二十五日第
一審判決（原審案號：九十一年度易緝字第五四六號；起訴案號：臺灣臺中地方法院
檢察署九十二年度偵字第一六九九二號、第二０九二六號、第二一六九五號、第二三
八八七號），提起上訴，本院判決如左：
    主      文
上訴駁回。
    事      實
一、丙○○曾經犯詐欺罪、施用毒品罪及多次違反麻醉藥品管理條例之罪，品行不良
    且有犯罪之習慣，其中於民國（下同）八十九年間所犯施用毒品案件，由台灣台
    中地方法院檢察署檢察官以八十九年度毒偵緝字第四九一號聲請簡易判決處刑，
    嗣經台灣台中地方法院沙鹿簡易庭以八十九年度沙簡字第五０四號於八十九年十
    月二十四日判處有期徒刑六月確定，並於九十一年六月三日執行完畢。詎丙○○
 猶不知悔改，竟意圖為自己不法之所有，基於概括犯意，先後於：
    (一)九十二年八月二十五日十二時三十分許，與許金樂（業經判決確定）共同基於
      竊盜之犯意聯絡，共乘牌照號碼為ＭＨＵ－７６７號之紅色重型機車，到台中
      縣后里鄉○○村○○路六號竊取丁○○所有之無縫鋼管一支、鋼板一片、Ｈ型
      鋼樑二塊及鐵材二十公斤，得手後以前開機車載往不詳地點，上開竊盜行為被
      丁○○之妻翁虹媚在隔鄰住處房內透過窗戶所目睹，並記下該機車顏色及牌照
      號碼，並以電話通知丁○○返家。嗣於同日十四時三十分許，丙○○、許金樂
      二人備妥數只空飼料袋，再度共乘前開機車回到上址竊取丁○○所有機械加工
      後所餘留之鐵屑球六個，得手後以自備之空飼料袋裝盛，旋即被丁○○夫婦發
      現，由丁○○駕駛貨車堵住去路後，由翁虹媚打電話報警，丙○○、許金樂發
      覺出路被堵住，隨即拋棄上開機車由後方逃逸，然仍被趕至現場之員警在該址
      外圍之道路上將丙○○、許金樂二人逮捕。
    (二)九十二年十月二十五日三時四十分許，與許金樂又共同基於竊盜之犯意聯絡，
      共乘前開機車，到台中縣清水鎮○○里○○路四三一之五二號附近之工地，共
 同竊取乙○○所有之建築用ㄇ型鐵一０六支合計八十二公斤，得手後置於機車
      之前腳踏板上由丙○○騎乘搭載許金樂駛離現場，當行駛至台中縣清水鎮○○
      路時為巡邏員警發現欲予以攔查，丙○○竟另行基於對依法執行職務之員警施
      以強暴之犯意，接連拿取置在機車前腳踏板上之ㄇ型鐵條向追捕之警車拋擲，
      致使巡邏警車警示燈破損、引擎蓋及擋風玻璃均有多處鐵條刮擦痕跡，經警沿
      路追趕至台中縣清水鎮○○路與中勇路交岔口處，始將二人逮捕。
    (三)九十二年十月二十九日十四時許，在台中縣清水鎮○○里○○路五七七之十二
      號前，以自備之鑰匙竊取己○○所有牌照號碼為ＨＦＥ─５１１號重型機車，
      得手後作為自己代步之用；於同年十月三十一日十七時三十五分許，丙○○騎
      乘前述竊得之重型機車，行駛至台中縣大甲鎮大甲火車站附近，因油料用罄乃
      將該機車棄置，隨即從火車站前停車場內，以前開之鑰匙竊取陳銘欽所有牌照
      號碼為ＪＶＰ─００１號重型機車，得手後作為自己代步之用。
    (四)九十二年十月三十一日（原審誤載為三十日）、十一月三日上午及同日下午之
      某時，復與許金樂共同基於竊盜之犯意聯絡，共乘由丙○○個人前開所竊得之
      陳銘欽所有牌照號碼為ＪＶＰ─００１號重型機車，侵入台中縣大甲鎮○○里
      ○○○路六四之三五號後方之機具貯存場，共同竊取戊○○所有之鑄鐵材質水
      溝蓋數批（約五十塊），得手後販售予不知情之資源回收商吳登安。同年十一
      月四日十一時四十分許，二人再度共乘ＪＶＰ─００１號重型機車，侵入上址
      機具貯存場竊取鑄鐵材質水溝蓋五塊，得手後旋即被戊○○發現並與據報前來
      之員警合力將二人逮捕，並且扣得丙○○所有供竊取ＪＶＰ─００１號重型機
      車之鑰匙一支。
    (五)九十二年十二月二日十七時許，在台中縣清水鎮○○路一七八號後方巷子，以
      自備之鑰匙竊取庚○○所有牌照號碼為ＩＩＭ─６１８號重型機車，得手後作
      為自己代步之用。嗣於同年十二月三日九時三十分許，騎乘該輛機車前往許金
      樂住處邀其一同外出，於同日十五時五十分許，二人共乘該輛重型機車，在台
      中縣清水鎮○○路四四六號前為警發現，經一番追逐僅將許金樂逮捕，而丙○○則趁隙逃逸，經警扣得丙○○所有供竊取上開機車之鑰匙一支。
二、案經台中縣警察局大甲分局、清水分局報請臺灣臺中地方法院檢察署檢察官偵查
    起訴。
    理      由
一、訊據上訴人即被告（下稱被告）丙○○固對於事實欄一、(二)、(三)、(四)部份所示之
    竊盜犯罪事實均坦承不諱，惟矢口否認其餘竊盜及妨害公務之犯行，辯稱：伊於
    九十二年八月二十五日經過台中縣后里鄉○○村○○路六號，剛好機車壞掉，伊
    僅將機車停在裡面而已，並未偷竊，且伊於九十二年十月二十五日遭警追緝時，
    係將置於機車前腳踏板上之ㄇ型鐵條用腳踢下去，不是拿ㄇ型鐵拋擲警察云云。
二、經查：(一)事實欄一、(二)、(三)、(四)部份所示之竊盜犯罪事實，核與被害人乙○○、
    戊○○、己○○、陳銘欽等人於警詢所述情節無異，而證人即同案被告許金樂於
    原審審理時亦坦承與被告丙○○共同實施事實欄一、(二)、(四)之犯行，且有贓物認
    領保管單、現場照片及車輛車牌失竊作業－查獲車輛認可資料、贓物認領保管單
    、遺失物認領保管單附卷可資佐證，足見被告丙○○此部份自白與事實相符，此
    部份犯罪事證明確，犯行堪以認定。(二)又共同被告許金樂就其與被告丙○○於事
    實欄一、(一)所示之時地共同連續竊取被害人丁○○所有之無縫鋼管一支、鋼板一
    片、Ｈ型鋼樑二塊、鐵材二十公斤、鐵屑球六個之犯罪事實，業已坦承不諱，核
    與證人翁虹媚及被害人丁○○所述內容無異，並有贓物認領保管單、遺失物認領
    保管單、現場照片等在卷可參，足見共同被告許金樂上開自白與事實相符，而被
    告丙○○於警詢時亦坦承於九十二年八月二十五日十四時三十分許，在上址取走
    丁○○所有機械加工後所餘留之鐵屑球六個之事實，是被告丙○○此部份犯罪證
    據應屬明確，犯行堪以認定，其所辯稱係所騎機車壞掉才推車進入上址並未竊盜
    云云，應係卸責之詞，不足採信。(三)事實欄一、(五)關於被害人庚○○所有之機車
    被竊部分，被害人庚○○所有牌照號碼為ＩＩＭ─６１８號重型機車，係於九十
    二年十二月二日十七時許，於台中縣清水鎮○○路一七八號後方巷子被竊，業據
    庚○○警詢時陳明在案，並有車輛車牌失竊作業－查獲車輛認可資料及贓物認領
    保管單附卷可稽，另證人即同案被告許金樂於警詢中已明確供稱九十二年十二月
    三日九時三十分許，被告丙○○騎乘該輛機車前往許金樂住處邀其一同外出，於
    同日十五時五十分許，二人共乘該輛重型機車，在台中縣清水鎮○○路四四六號
    前為警發現，經警追逐後丙○○趁隙逃逸，而證人即值勤之警員王俊民於原審時
    證稱：「（你是如何逮捕許金樂？）我們是從電腦查出他騎贓車，我們車子開到
    加油站前面等紅綠燈的時候，他們其那部機車進入加油站加油，我為了要確認是
    否贓車，就下車到加油站去查看，確認那是贓車以後，我們就進行盤查被告丙○○、許金樂，我上前的時候被告丙○○騎機車，許金樂被他載，我就向被告丙○○索取證件，我怕丙○○趁機逃跑就用手抓他的衣領，丙○○看到我要抓他衣領
    的時候，就棄車逃跑，所以只抓到許金樂。」、「我們依據許金樂的供述，調丙○○的口卡，一認就確定是他，而且我跟他有面對面過，所以可以確定是他」等
    語（見原審九十三年易緝字第五四六號卷第九四頁、第九十五頁），上開機車確
    實係被告丙○○所竊應堪認定，被告丙○○否認此部份犯行，顯係事後圖卸之詞
    ，不足採信。(四)末查，被告丙○○坦承九十二年十月二十五日三時四十分許，在
    台中縣清水鎮○○路被追捕時，係其駕駛機車並有丟擲鐵條之事實，其雖辯稱：
    當時伊僅單純要將所竊取之鐵條丟棄，且係以腳將鐵條從機車腳踏板撥落，沒有
    以手丟擲，無妨害公務之犯意云云，惟證人即當時追捕被告丙○○與許金樂之警
    員蔡錫賓於原審審理時證稱：當時是凌晨四點多，所以看不清楚是何人丟ㄇ型鐵
    條，但丟鐵條的人有回頭看警車然後將鐵條往後丟，總共丟了約一、二十次，警
    車被丟中好幾次，有些鐵條是直接丟中警車，有些鐵條是擊中路面反彈擊中警車
    等語（見前揭原審卷第九十頁），當時參與共同追捕被告丙○○之警員陳育智亦
    證稱：是騎機車的人一邊騎機車一邊丟鐵條，也有將鐵條撥到地面，丟鐵條的人
    丟鐵條時有回頭看警車，並不是單純往路邊空地丟，所丟的鐵條有些是直接丟中
    警車，有些鐵條是掉到路面反彈擊中警車等語（見前揭原審卷第九十二頁至第九
    三頁）。據證人蔡錫賓及陳育智所述，被告丙○○確係以鐵條丟擲追捕警員所駕
    駛之警車企圖阻止警車接近，否則，衡諸常情，若僅單純棄置於機車腳踏板之鐵
    條，用腳撥落地面即可，尚不須以手丟擲，亦不必回頭觀看與警車之距離，且若
    無以手丟擲，則以腳所撥落之鐵條應不致彈起至汽車擋風玻璃之高度，是被告丙○○乃以手丟擲鐵條，更屬明確，矧據當時員警陳稱追捕被告丙○○時，最近距
    離曾僅距兩公尺不到，衡之當時情況，若向後丟擲鐵條當可預見將會砸中追捕員
    警，被告丙○○雖明知上情，猶向後丟擲鐵條一、二十次之多，其辯稱係無妨害
    公務之犯意云云，尚難採信。此外，復有警車警示燈破損、引擎蓋及擋風玻璃多
    處鐵條刮擦痕跡之照片附卷可稽，此部份事證亦屬明確，被告丙○○妨害公務犯
    行，堪以認定。(五)綜上所述，本件事證明確，被告丙○○竊盜及妨害公務等犯行
    ，洵堪認定。
二、核被告丙○○所為，係犯刑法第三百二十條第一項之普通竊盜罪及刑法第一百三
    十五條第一項之妨害公務罪，其與許金樂共同竊取被害人丁○○、乙○○、戊○○等人財物之行為，有犯意聯絡及行為之分擔，為共同正犯，其前後多次竊盜行
    為，時間緊接，觸犯構成要件相同之罪名，顯係出於概括之犯意為之，為連續犯
    ，應依刑法第五十六條之規定論以一罪，並加重其刑，其曾經於八十九年間犯施
    用毒品罪，經台灣台中地方法院沙鹿簡易庭以八十九年度沙簡字第五０四號於八
    十九年十月二十四日判處有期徒刑六月確定，並於九十一年六月三日執行完畢，
    此有臺灣高等法院被告全國前案紀錄表在卷可參，並經原審調取臺灣台中地方法
    院檢察署九十年度執緝字第一四０二號執行案卷核閱無誤，其於有期徒刑執行完
    畢五年以內再犯本件有期徒刑以上之罪，為累犯，就所犯竊盜罪部分，應遞加重
    其刑。所犯上開二罪，犯意不同，罪名互異，應予以分論併罰。原審判決審酌被
    告正值青壯之年，不思正途，一犯再犯，惡性非輕，嚴重危害社會治安，且使人
    民財產安全造成莫大威脅，及其犯罪之動機、目的、手段與其品行、智識程度暨
    犯後態度等一切情狀，適用刑法第二十八條、第五十六條、第三百二十條第一項
    、第一百卅五條第一項、第四十七條、第五十一條第五款、罰金罰鍰提高標準條
    例第一條前段，就其所犯連續竊盜及妨害公務罪，分別量處有期徒刑一年六月及
    七月，定執行刑二年，並審酌被告丙○○一再從事竊盜犯行，有犯罪之習慣，認
    對被告若僅處以有期徒刑之刑，尚不能促其警惕戒免惡習，故為矯正其竊盜惡習
    ，及維護社會治安，依竊盜犯贓物犯保安處分條例第三條第一項第一款、第四條
    、第五條第一項前段之規定，併予宣告於刑之執行前，令入勞動場所強制工作三
    年；並以本案扣得機車鑰匙二支，被告丙○○雖然辯解稱非其所有，惟共同被告
    許金樂於警詢中供稱插在庚○○所有牌照號碼為ＩＩＭ─６１８號重型機車上之
    機車鑰匙，係被告丙○○所有（九十二年十二月三日警詢筆錄－九十二年度偵字
    第二三八八七號偵查卷），而被告丙○○於檢察官偵查中也供稱是用其所有之機
    車鑰匙竊取機車（九十二年度偵字第二一六九五號偵查卷），是扣案之機車鑰匙
    顯然係被告丙○○所有供犯罪所用之物，並依刑法第三十八條第一項第二款規定
    宣告沒收；至於扣案之扳手五支、鉗子五支、鐵撬三支、起子三支、美工刀三支
    、鐵鎚一支（九十二年度偵字第一六九九二號扣案），雖係被告丙○○所有，然
    無證據可認係供犯罪所用之物，故未予以宣告沒收，原審認事、用法及量刑堪認
    妥適，被告丙○○上訴猶飾詞否認部份犯罪並稱強制工作、量刑均過重云云，核
    無理由，應予駁回。
三、公訴人另以被告丙○○於九十三年九月二十一日凌晨零時三十分許，在台中縣大
    雅鄉○○○路十二號前，竊取李耀昌所有之車牌號碼ＴＺ－６０１１號自小客車
    ，而後與陳長福駕駛上開自小客車於隔日十一時二十五分許，到台中縣大肚鄉○○路○段二巷十號瑞揚金屬股份有限公司旁，竊取鑄鐵二十塊，認為被告丙○○
    觸犯刑法第三百二十條第一項之竊盜罪，而移送併辦（九十三年度偵字第一六九
    九三號）。然查移送併辦部分，被告丙○○犯罪之時間係在九十三年九月二十一
    日及二十二日，距離本案最後一次犯罪之時間九十二年十二月二日，有九個月以
    上，時間久遠，應係被告丙○○另起犯意所為，難認被告丙○○係基於概括之犯
    意所為，非屬裁判上之一罪之連續犯，本院無從併予審理，爰退回公訴人另為適
    法之處理，併予敘明。
據上論斷，應依刑事訴訟法第三百六十八條，判決如主文。
本案經檢察官甲○○到庭執行職務。
中      華      民      國      九十四  年      一      月      二十五  日
                                臺灣高等法院臺中分院刑事第四庭
                                      審判長法　官　洪　耀　宗
                                            法  官　劉　登　俊
                                            法  官　陳　欣　安
右正本證明與原本無異。
不得上訴。
                                            書記官  阮  正  枝
中      華      民      國      九十四  年      一      月      二十五  日
                                                                        Ａ
